臺灣高等法院交通事件裁定　　　　　　 95年度交抗字第964號
抗 告 人即　交通部公路總局新竹區監理所新竹市監理站
原處分機關
受 處分 人　甲○○○
上列抗告人因違反道路交通管理處罰條例案件，不服臺灣新竹地
方法院，中華民國95年10月30日所為裁定（95年度交聲字第203
號），提起抗告，本院裁定如下：
    主  文
原裁定撤銷，發回臺灣新竹地方法院。
    理  由
一、本件原裁定以原處分機關交通部公路總局新竹區監理所新竹
    市監理站，認異議人即受處分人甲○○○駕駛愛德萬測試股
    份有限公司所有、車牌號碼4096－MY號自用小客車於95年5
    月30日凌晨1時11分許在新竹市○○路農改場前，為新竹市
    警察局交通隊第一分隊警員張貴發舉發酒後駕車，酒測值0.
    97MG/L，並填製開竹市警交字第E00000000號違規單移送原
    處分機關處理在案，嗣異議人接獲違規通知單後不服舉發，
    於應到案日期（95年6月14日）前，向原處分機關提出陳述
    ，乃由原處分機關依道路交通管理處罰條例第35條第1項規
    定，於95年6月30日以竹監新四字第裁51-E00000000號裁處
    異議人罰鍰49500元，並吊扣其駕駛執照1年（裁決書載為12
    個月）。及異議人聲明異議意旨略以：其於上揭時、地酒醉
    駕車，業經檢察官為緩起訴處分，基於行政罰法一事不二罰
    ，原處分再依道路交通管理處罰條例處罰顯有違誤等語。經
    查：(一)異議人就於前揭時地酒後駕駛上開自用小客車，經警
    測其呼氣酒精濃度達每公升0.97毫克，而經警舉發「酒後駕
    車」違規，並經臺灣新竹地方法院檢察署檢察官於95年6月1
    日以95年度速偵字第1009號為緩起訴處分，其期間為1年，
    被告即異議人應於緩起訴確定後1個月內支付2萬元予財團法
    人臺灣更生保護會新竹分會，且經臺灣高等法院檢察署於95
    年8月22日駁回再議之聲請之情，有新竹市警察局舉發違反
    道路交通管理事件通知單、上開緩起訴處分書、95職議字第
    590號裁定等附卷足憑，異議人確於上開時地飲酒超過規定
    標準之事實，堪以認定。(二)異議人於上開時地飲酒開車之公
    共危險犯行，同時觸犯道路交通管理處罰條例之規定，經警
    方開單舉發後，原處分機關於95年6月30日以竹監新四字第
    裁51-E00000000號裁處異議人罰鍰49500元，並吊扣其駕駛
    執照1年等情，有新竹市警察局舉發違反道路交通管理事件
    通知單及交通部公路總局新竹區監理所新竹市○○○○○道
    路交通管理事件裁決書各1份在卷可證。本件原處分之裁決
    日期為95年6月30日，然異議人既因同一案件，先經檢察官
    為緩起訴處分，前開緩起訴處分於95年8月22日方確定，且
    緩起訴期間為1年，於1年後即96年8月21日始實質確定。在
    緩起訴處分期間尚未期滿而未實質確定前，新竹市監理站即
    就同一事件裁決異議人罰鍰49500元，並吊扣其駕駛執照1年
    之處分，顯與行政罰法第26條第2項一事不二罰之規定有違
    ，異議人之異議即有理由，乃將原處分撤銷。又吊扣駕駛執
    照屬於行政罰法第26條第1項但書所稱其他種類行政罰，仍
    得裁處之，爰依道路交通管理處罰條例第35條第1項第1款及
    道路交通案件處理辦法第20條前段之規定，撤銷原處分，並
    吊扣其駕駛執照1年。
二、抗告意旨略以交通部95年7月17日交路字第0950006986號函
    略以：「說明：二、．．．有關汽車駕駛人違反道路交通管
    理處罰條例（以下簡稱處罰條例）第35條規定，並同時觸犯
    刑法第185條之3規定，經檢察官依刑事訴訟法第253條之1為
    緩起訴處分，得否就該違反行政法上義務行為再處以行政罰
    乙節，查法務部行政罰法諮詢小組第1次會議紀錄既已明確
    結論略以：「緩起訴者乃附帶條件的不起訴處分，亦即是不
    起訴的一種」在案等，提起抗告請求撤銷原裁定。
三、按一行為同時觸犯刑事法律及違反行政法上義務規定者，其
    行為如經不起訴處分或為無罪、免訴、不受理、不付審理之
    裁判確定者，得依違反行政法上義務規定裁處之，行政罰法
    第二十六條第二項定有明文，本件原裁定就主管機關交通部
    所為之前揭有關之函釋何以不可採，未予說明，據將原處分
    機關所為之裁罰金額撤銷，尚有未洽，且前揭法條所規定之
    不受理裁判確定者，原則上亦無實質確定力，是緩起訴之確
    定是否須待有實質確定力方可，亦不無研求之餘地，抗告人
    前揭之抗告，尚非無理由，自應由本院將原裁定撤銷，發回
    原法院更為妥適之處理。
四、依道路交通管理處罰條例第89條，道路交通事件處理辦法第
    26條、刑事訴訟法第413條前段裁定如主文。
中　　華　　民　　國　　96　　年　　3 　　月　　2 　　日
                  交通法庭    審判長法  官  楊貴雄
                                    法  官  許錦印
                                    法  官  許宗和
以上正本證明與原本無異。
不得再抗告。
                                    書記官  沈秀容
中　　華　　民　　國　　96　　年　　3 　　月　　5 　　日
